臺灣高等法院臺中分院刑事裁定
111年度聲字第1587號
聲  請  人  臺灣高等檢察署臺中檢察分署檢察官     
受  刑  人  高嘉一
上列聲請人因受刑人數罪併罰有二裁判以上，聲請定其應執行之
刑（聲請案號：111年度執聲字第696號），本院裁定如下：
    主  文
甲○○因犯如附表所示各罪所處之有期徒刑，應執行有期徒刑參年
捌月。
    理  由
一、聲請意旨略以：受刑人甲○○因詐欺數罪，先後經判決確定如
    附表。數罪中雖有刑法第50條第1項但書所列情形，惟受刑
    人已請求檢察官聲請定應執行刑，有臺灣臺中地方檢察署11
    1年7月7日是否請求定應執行刑調查表足稽，應依刑法第50
    條第2項、第53條、第51條第5款規定，定其應執行之刑，爰
    依刑事訴訟法第477條第1項聲請裁定等語。
二、本件受刑人因犯如附表所示剝奪行動自由、毀棄損壞、傷害
    及加重詐欺等數罪，經臺灣臺中地方法院、臺灣彰化地方法
    院及本院分別判處如附表各編號所示之刑（本院為犯罪事實
    最後判決之法院），並確定在案，且受刑人已請求檢察官聲
    請定應執行刑，有受刑人之臺灣高等法院被告前案紀錄表、
    是否請求定應執行刑調查表及附表所示之各該裁判在卷可稽
    。本院審核後認檢察官之聲請為正當，應予准許。審酌受刑
    人所犯剝奪行動自由罪部分，係與他人前往特定地點談判，
    受刑人則在屋外等候，藉以逼迫被害人償還債款；所犯毀棄
    損壞罪部分，均係在建築物鐵捲門上潑灑紅漆並寫下「欠債
    還錢」等文字，破壞他人對於財產法益之完整性；又所犯傷
    害部分，則是與他人分持鋁棒及木條毆打被害人，致使被害
    人受有頭部外傷等傷勢；所犯加重詐欺部分，係擔任詐欺集
    團之提款車手，並於領得款項後轉交該集團之核心成員，對
    於社會治安危害程度非微；受刑人上開犯行多與暴力討債及
    集團性詐欺犯罪有關，時間多屬密接，惟侵害法益則未盡相
    同。且受刑人所犯附表編號1至4所示各罪，業經另定應執行
    有期徒刑1年10月確定，又基於刑罰經濟與責罰相當之理性
    刑罰政策，考量受刑人所犯行為態樣、手段、動機、所犯各
    罪反映出之人格特性，兼衡刑罰規範目的、整體犯罪非難評
    價、各罪關連及侵害法益等面向，並參酌本院以書面徵詢受
    刑人之結果，定其應執行之刑如主文所示。
三、爰依刑事訴訟法第477 條第1 項，刑法第53條、第51條第5
    款，裁定如主文。
中　　華　　民　　國　　111 　年　　8 　　月　　25　　日
          刑事第十二庭     審判長法　官  張  國  忠     
　　　　　      　　　　 　　    法　官  陳      葳
　　　　　　　　      　 　　　  法　官  高  文  崇 
上列正本證明與原本無異。
如不服本裁定，應於收受送達五日內向本院提出抗告書狀（須附
繕本）。因疫情而遲誤不變期間，得向法院聲請回復原狀。 

　　　　　　　　　　　   　　　  書記官  施  耀  婷

中　　華　　民　　國　　111 　年　　8 　　月　　25　　日
                 






附表：受刑人甲○○定應執行刑案件一覽表
編           號  1 2 3 罪           名  剝奪行動自由罪 毀棄損壞罪  傷害罪 宣     告    刑  有期徒刑3月 有期徒刑3月（2次) 有期徒刑3月 犯   罪  日  期  108.11.03 108.08.02（2次） 108.10.16 偵 查（自訴） 機關年度案號  臺中地檢108年度偵字第32157號等 臺中地檢108年度偵字第32067號等 彰化地檢109年度偵字第1282號 最  後事實審 法    院 臺中地院 臺中地院 彰化地院  案    號 109年度訴字第3號等 109年度簡上字第241號 109年度簡字第1078號  判決日期 109.08.26 109.11.26 109.11.30 確  定判  決 法    院 臺中地院 臺中地院 彰化地院  案    號 109年度訴字第3號等 109年度簡上字第241號 109年度簡字第1078號  判    決確定日期 109.10.03 109.11.26 110.01.04 是否為得易科罰金、易服社會勞動  是 是 是 備註  臺中地檢109年度執字第16154號 臺中地檢110年度執字第752號 彰化地檢110年度執字第624號   編號1至4曾定應執行有期徒刑1年10月（臺中地檢110執更3303號）   
















編           號  4 5 6 罪           名  加重詐欺罪 加重詐欺罪 加重詐欺罪 宣     告    刑  有期徒刑1年2月 有期徒刑1年5月 有期徒刑1年3月 犯   罪  日  期  108.11.01 108.10.30 108.10.31 偵 查（自訴） 機關年度案號  臺中地檢109年度偵字第11726號等 臺中地檢109年度少連偵字第102號等 臺中地檢109年度少連偵字第102號等 最  後事實審 法    院 中高分院 中高分院 中高分院  案    號 110年度金上訴字第188號 111年度金上訴字第697號 111年度金上訴字第697號  判決日期 110.03.30 111.05.17 111.05.17 確  定判  決 法    院 中高分院 中高分院 中高分院  案    號 110年度金上訴字第188號 111年度金上訴字第697號 111年度金上訴字第697號  判    決確定日期 110.05.03 111.06.15 111.06.15 是否為得易科罰金、易服社會勞動  否 否 否 備註  ⒈臺中地檢110年度執字第7116號 ⒉編號1至4曾定應執行有期徒刑1年10月（臺中地檢110執更3303號） 臺中地檢111年度執字第7816號   














編           號  7 （以下空白）  罪           名  加重詐欺罪   宣     告    刑  有期徒刑1年2月（2次）   犯   罪  日  期  108.11.01（2次）   偵 查（自訴） 機關年度案號  臺中地檢109年度少連偵字第102號等   最  後事實審 法    院 中高分院    案    號 111年度金上訴字第697號    判決日期 111.05.17   確  定判  決 法    院 中高分院    案    號 111年度金上訴字第697號    判    決確定日期 111.06.15   是否為得易科罰金、易服社會勞動  否   備註  臺中地檢111年度執字第7816號